【裁判字號】    90,易,162
【裁判日期】    900213
【裁判案由】    恐嚇
【裁判全文】
臺灣高雄地方法院刑事判決                            九十年度易字第一六二號
    公  訴  人  臺灣高雄地方法院檢察署檢察官
    被      告  丁○○
右列被告因恐嚇案件，經檢察官提起公訴（八十九年度偵字第二五四五三號），本院
判決如左：
    主  文
丁○○共同以加害生命之事，恐嚇他人致生危害於安全，處有期徒刑參月，如易科罰
金以佰元折算壹日。
    事  實
一、丁○○因懷疑乙○○與其爭搶運土生意，竟於民國八十九年十月十五日下午十時
    三十分許，夥同某綽號「阿聰」之真實姓名不詳之成年男子，前往乙○○位於高
    雄縣阿蓮鄉○○村○○街十二巷三九弄二號住處，與乙○○發生爭吵，二人繼而
    基於共同恐嚇之犯意聯絡，由丁○○對乙○○稱：「要讓你們家死幾個人」、「
    要拿槍來開」等加害生命之事恐嚇之，致乙○○心生畏懼，足生危害於安全。
二、案經乙○○訴由高雄縣警察局湖內分局移送臺灣高雄地方法院檢察署檢察官偵查
    起訴。
    理  由
一、訊據被告丁○○，矢口否認有何恐嚇犯行，辯稱：本來是要去乙○○家聊天，因
    為喝了酒才發生誤會云云。經查：右揭事實，業據被害人乙○○指訴綦詳，核與
    證人甲○○於本院結證稱：「當天晚上大約十時許，我一進門大約一分鐘後被告
    就跟另外一個人進來，被告一進來就跟告訴人吵架，我不曉得他們在吵什麼，只
    知道跟生意有關，被告有跟告訴人講不可以裝錄影機，他還說要拿槍來開，要讓
    告訴人家死幾個人，講完之後就邊罵邊出去。」等語大致相符；復與另一證人即
    乙○○之女丙○○於本院證稱：「當晚十時許，我和媽媽在客廳看電視，剛好甲
    ○○進來，過不久丁○○和另一個朋友進來，一開門就罵三字經，還說我媽媽搶
    了他的生意，態度兇惡。因為我家有裝監視器，他就對著監視器說最好不要裝，
    說要讓我們家好看，要拿槍來開，然後就邊罵邊出去，還說我們最好不要出門，
    否則要我們家死幾個人。」等情節互核一致。雖被告在審理中辯稱：係因喝了酒
    才發生誤會，要係諉卸之詞，不足採信，被告犯行可以認定。
二、核被告所為，係犯刑法第三百零五條之罪。被告與綽號「阿聰」之真實姓名不詳
    之成年男子就上開犯行具有犯意聯絡及行為分擔，為共同正犯。爰審酌被告因懷
    疑被害人與其爭搶生意，即藉酒滋事，恐嚇他人及犯罪後仍矢口否認犯行等一切
    情狀，量處如主文所示之刑，並諭知易科罰金之折算標準。
三、按被告犯罪後，刑法第四十一條，已於九十年一月十日修正公布，並於同月十二
    日生效施行，其修正後規定為「犯最重本刑為五年以下有期徒刑之罪，而受六月
    以下有期徒刑或拘役之宣告，因身體、教育、職業或家庭之關係或其他正當事由
    ，執行顯有困難者，得以一元以上三元以下折算一日，易科罰金。但確因不執行
    所宣告之刑，難收矯正之效，或難以維持法秩序者，不在此限。併合處罰之數罪
    ，均有前項情形，其應執行之刑逾六月者，亦同。」而舊法僅規定為「犯最重本
    刑為三年以下有期徒刑之罪，而受六月以下有期徒刑或拘役之宣告，因身體、教
    育、職業或家庭之關係，執行顯有困難者，得以一元以上三元以下折算一日，易
    科罰金。」比較新舊法之結果，修正後之現行刑法第四十一條第一項後段附加規
    定「但確因不執行所宣告之刑，難收矯正之效，或難以維持法秩序者不在此限」
    部分，對被告較為不利，依刑法第二條第一項但書之規定，自應適用修正前刑法
    第四十一條之規定，附此敘明。
據上論斷，應依刑事訴訟法第二百九十九條第一項前段，刑法第三百零五條、第二條
第一項但書、第二十八條、修正前刑法第四十一條、罰金罰鍰提高標準條例第一條前
段、第二條判決如主文。
本案經檢察官吳傑人到庭執行職務。
中     華     民     國      九十      年    二      月     十三        日
                            臺灣高雄地方法院刑事第二庭
                                審判長 法  官 黃三友
                                       法  官 廖建瑜
                                       法  官 高英賓
右為正本，係照原本作成，證明與原本無異。
如不服本判決，應於送達後十日內，向本院提出上訴狀。
                                       書記官 林雯琪
中     華     民     國      九十      年    二      月     十三        日
附錄本案論罪科刑法條全文
刑法第三百零五條
  以加害生命、身體、自由、名譽、財產之事，恐嚇他人致生危於安全者，處二年以
  下有期徒刑、拘役或三百元以下罰金。


司法院資訊處製作；財團法人民間司法改革基金會備份。
